【裁判字號】    97,訴,1439
【裁判日期】    971119
【裁判案由】    違反毒品危害防制條例
【裁判全文】
臺灣屏東地方法院刑事判決              97年度訴字第1439號
公  訴  人  臺灣屏東地方法院檢察署檢察官
被      告  甲○○
上列被告因違反毒品危害防制條例案件，經檢察官提起公訴（97
年度毒偵字第1494號），嗣被告於本院準備程序進行中先就被訴
事實為有罪之陳述，本院告知被告簡式審判程序之旨，並聽取當
事人之意見後，裁定改由受命法官獨任依簡式審判程序審理，判
決如下：
    主  文
甲○○施用第一級毒品，累犯，處有期徒刑壹年貳月。
    事  實
一、甲○○前因施用毒品案件，經本院以93年度毒聲字第94號裁
    定送觀察、勒戒後，經評定無繼續施用毒品之傾向，於民國
    93年4 月28日釋放出所，並經臺灣屏東地方法院檢察署檢察
    官於93年4 月28日以93年度毒偵緝字第57號為不起訴處分確
    定；復因施用毒品案件，經本院以94年度訴字第342 號判決
    判處有期徒刑1 年、9 月，應執行有期徒刑1 年8 月確定，
    嗣因縮短刑期假釋出監，付保護管束，至96年5 月12日保護
    管束期滿，以執行完畢論。詎其猶不知悔改、戒絕毒品，於
    觀察、勒戒執行完畢釋放後5 年內，明知海洛因經公告列為
    毒品危害防制條例第2 條第2 項第1 款之第一級毒品，不得
    非法持有、施用，竟基於施用第一級毒品海洛因之犯意，於
    97年4 月8 日下午4 時30分許，在其位於屏東縣新園鄉○○
    村○○路1 號之住處內，以將海洛因置入注射針筒摻水稀釋
    後，注射手臂血管之方式，施用第一級毒品海洛因1 次。嗣
    於97年4 月10日下午4 時30分許，因其係毒品列管人口，依
    警方通知前往屏東縣警察局東港分局新園分駐所，接受採尿
    檢驗，鑑定結果呈嗎啡陽性反應，而查知上情。
二、案經屏東縣警察局東港分局報告臺灣屏東地方法院檢察署檢
    察官偵查起訴。
    理  由
一、本案被告甲○○所犯違反毒品危害防制條例案件，並非法定
    刑為死刑、無期徒刑或最輕本刑3 年以上有期徒刑之罪，亦
    非高等法院管轄第一審之案件，而被告於本院準備程序中就
    被訴事實為有罪之陳述，本院合議庭乃裁定由受命法官獨任
    進行簡式審判程序。又簡式審判程序之證據調查，依刑事訴
    訟法第273 條之2 規定，不受同法第159 條第1 項審判外陳
    述排除之限制，再被告對於卷內之各項證據，亦不爭執證據
    能力，故卷內所列之各項證據，自得作為證據，先予敘明。
二、上揭事實，業據被告坦承不諱，其為警所採集之尿液檢體，
    經送請正修科技大學超微量研究科技中心以酵素免疫分析法
    及氣相層析質譜儀法檢驗，結果呈嗎啡陽性反應，有該中心
    97年4 月28日編號R00-0000-000號檢驗報告及應受尿液採驗
    人尿液檢體採集送驗紀錄表各1 份在卷足憑（見警卷第9 、
    10頁），被告自白顯與事實相符。次查被告前因施用毒品案
    件，經本院以93年度毒聲字第94號裁定送觀察、勒戒後，經
    評定無繼續施用毒品之傾向，於93年4 月28日釋放出所，並
    經臺灣屏東地方法院檢察署檢察官於93年4 月28日以93年度
    毒偵緝字第57號為不起訴處分確定之事實，有臺灣屏東地方
    法院檢察署刑案資料查註紀錄表、臺灣高等法院被告全國前
    案紀錄表各1 份在卷可按，是被告於觀察、勒戒執行完畢釋
    放後5 年內，再犯本件施用毒品犯行，事證明確，應予依法
    論科。
三、查海洛因係屬毒品危害防制條例第2 條第2 項第1 款所規定
    之第一級毒品，是核被告所為，係犯毒品危害防制條例第10
    條第1 項之施用第一級毒品罪。其持有毒品復進而施用，其
    持有毒品之低度行為，為施用毒品之高度行為所吸收，不另
    論罪。又被告前有如事實欄所示之科刑及執行情形，有臺灣
    屏東地方法院檢察署刑案資料查註紀錄表、臺灣高等法院被
    告前案紀錄表各1 份附卷足憑，其於刑之執行完畢後5 年內
    ，再犯本件有期徒刑之罪，為累犯，應依刑法第47條第1項
    加重其刑。爰審酌被告施用毒品，足以戕害其身心，滋生其
    他犯罪，前已有施用毒品前科，惟念其犯後坦承犯行，且施
    用毒品行為於本質上係屬自我戕害行為，反社會性之程度應
    屬較低等一切情狀，量處如主文所示之刑。
據上論斷，應依刑事訴訟法第273 條之1 第1 項、第299 條第1
項前段，毒品危害防制條例第10條第1 項，刑法第11條前段、第
47條第1 項，判決如主文。
本案經檢察官李侑姿到庭執行職務。
中    華    民    國    97    年    11    月    19    日
                  刑事第五庭  法  官  陳秀慧
以上正本證明與原本無異。
如不服本判決應於收受判決後10日內向本院提出上訴書狀，並應
敘述具體理由；其未敘述上訴理由者，應於上訴期間屆滿後20日
內向本院補提理由書（均須按他造當事人之人數附繕本）「切勿
逕送上級法院」。
中    華    民    國    97    年    11    月    19    日
                              書記官  溫訓暖
附錄本判決論罪科刑法條：
毒品危害防制條例第10條第1項：
施用第一級毒品者，處6月以上5年以下有期徒刑。


司法院資訊處製作；財團法人民間司法改革基金會備份。
